【裁判字號】    89,易,1279
【裁判日期】    900430
【裁判案由】    竊盜
【裁判全文】
臺灣彰化地方法院刑事判決                        八十九年度易字第一二七九號
    公  訴  人  臺灣彰化地方法院檢察署檢察官
    被      告  丁○○
右列被告因竊盜案件，經檢察官提起公訴（八十九年度偵字第六一六一號）及移送併
辦（八十九年偵字第六八一七、六二五四號），本院判決如左：
    主      文
丁○○共同連續帶兇器竊盜，處有期徒刑壹年肆月。
扣案之Ｔ字型起子壹把沒收。
    事      實
一、丁○○有竊盜前科，詎仍不知悔改，基於意圖為自己不法所有之概括犯意，先於
    如附表編號一所示之時間、地點，夥同具有犯意聯絡之丙○○（未據起訴），由
    丁○○負責把風，丙○○持不明工具撬開甲○○○如附表編一之機車行李箱，竊
    取太陽眼鏡一付。隨後丁○○又連續於如附表編號二、三、四所示之時間、地點
    ，持其所有客觀上具有相當程度殺傷力之兇器Ｔ字型起子一支，竊取鄭如奎、己○○、辛○○等人如附表所示之財物得手。嗣於八十九年六月二十八日經警循線
    查獲。另於八十九年八月十三日一時許，在彰化縣彰化市○○街二號前，為警查
    獲通緝犯黃婉綺（另經警報請分案偵辦）持有毒品安非他命與其在場，經警盤查
    其坦承上揭犯行後帶警在彰化市○○街二號租住處扣得其所有供犯罪所用之Ｔ字
    型起子一支。
二、案經彰化縣警察局彰化分局、鹿港分別報請臺灣彰化地方法院檢察署檢察官偵查
    起訴及移送併辦。
    理      由
一、訊據被告丁○○對於如附表編號二、三、四所示之犯罪事實坦承不諱，核與被害
    人鄭如奎之父壬○○、己○○、辛○○指訴失竊情節相符，且有照片四張、車輛
    查詢認可資料二紙、贓物領據三張及電話卡影本一張附卷可證。復有Ｔ字型起子
    一支扣案可稽，被告此部分犯行洵堪認定。
二、訊據被告矢口否認有如附表編號一之犯罪事實，辯稱伊當時只是去上廁所，不知
    丙○○有偷太陽眼鏡云云，惟查右揭犯罪事實，業據被害人甲○○○於警訊時指
    訴綦詳，且經證人乙○○到庭證稱「我看見一個較高的人說在等人，然後看見一
    個矮胖的人出來，他戴二付眼鏡，一付是近視眼鏡，一付太陽眼鏡，也就是在庭
    之被告及丙○○」、「（問：當時看見丁○○時，是站在那邊，還是剛從廁所走
    出來？）站在那邊」、「是學生向老師說有人在車棚偷東西，我才過去查看」等
    語；又查上開停車棚寬度不過是五到八公尺之距離，此有照片一紙附卷可稽，而
    被告站離丙○○偷太陽眼鏡之距離，不過二、三公尺，被告豈能推諉不知丙○○
    在偷太陽眼鏡；復有照片二紙、查詢認可資料一紙、切結書乙紙在卷可稽，是被
    告所辯無非係事後卸責之詞，尚難採信，其此部分犯行亦堪認定。
三、按Ｔ字型起子，形尖質硬，客觀上足供兇器使用，核被告所為，係犯刑法第三百
    二十一條第一項第三款之竊盜罪。又被告與丙○○間有犯意之聯絡及行為之分擔
    ，為共同正犯。被告其先後多次之竊盜犯行，時間緊接，所犯係犯罪構成要件相
    同之罪，顯係基於概括犯意為之，為連續犯，應依刑法第五十六條之規定論以一
    罪，並加重其刑。爰酌被告已有竊盜前科，猶不知悔改，年記輕輕，四肢健全，
    不思努力，僅因缺錢即竊取他人財物之犯罪動機、目的、以Ｔ字型起子撬開他人
    車輛為手段、竊盜之次數、所生之危害及犯罪後之態度等一切情狀，量處如主文
    所示之刑，以資懲戒。扣案之Ｔ字型起子一把係被告所有，供犯罪所用之物，業
    據被告供承在卷，併予宣告沒收。
五、臺灣雲林地方法院檢察署併辦意旨（八十九年偵字第五一二０及二二０七五號）
    略以：被告於八十八年十二月間在台北市○○區○○路一四五巷十五弄三十一號
    竊取粘明宗所有之摩拖羅拉行動電話乙支，因認被告此部分亦涉有竊盜罪嫌。然
    訊據被告堅詞否認有此部分犯行，辯稱行動電話是伊在八十九年在鹿港鎮億豐保
    齡球館向一位綽號「阿偉」之男子以新台幣二千元所購，並不知上開行動電話係
    贓物等語。經查警方雖於被告身上查獲粘明宗所有之摩拖羅拉行動電話乙支，然
    持有上開行動電話之原因不一而足，尚不能因被告持有上開行動電話即遽認被告
    有竊盜犯行，又無其他積極證據足認移送併辦部分與被告前揭竊盜犯行有裁判上
    一罪之關係，故此部分非起訴效力所及，本院尚難併予審理，應退回併案機關另
    行偵辦。
六、臺灣彰化地方法院檢察署併辦意旨（八十九年偵字第六八一七號）略以：警方於
    被告及丙○○身上查獲戊○○所有摩拖羅拉行動電話乙支，該支行動電話由丙○○認簽，丙○○稱行動電話為被告交予其使用，因認被告此部分亦涉有竊盜罪嫌
    。然訊據被告堅詞否認有此部分犯行，辯稱未去過戊○○那裏，該支行動電話是
    丙○○在使用，伊未曾拿上開手機給丙○○，丙○○將責任推予伊等語。經查，
    證人丙○○於本院審理中亦否認曾與被告侵入戊○○家中竊取行動電話等財物，
    雖丙○○夥同被告侵入戊○○家中竊取財物之犯行，業由本院另案以八十九年易
    字第一八三八號判決丙○○有罪在案，然丙○○目前對於該案判決目前上訴中，
    亦據丙○○供承在卷，故依目前卷內證據資料，尚難認被告此部分犯行與本案有
    連續犯之裁判上一罪關係，故此部分亦應退回併案機關另行偵辦。
據上論斷，應依刑事訴訟法第二百九十九條第一項前段，刑法第三百二十一條第一項
第三款、第二十八條、第五十六條、第三十八條第一項第二款，判決如主文。
本案經檢察官庚○○到庭執行職務。
中      華      民      國      九十      年      四      月    三十    日
                                臺灣彰化地方法院刑事第三庭
                                    法      官  詹  秀  錦
右正本證明與原本無異。
如不服本判決，應於送達後十日內向本院提出上訴狀( 須附繕本 )。
告訴人或被害人對於判決如有不服具備理由請求檢察官上訴者，其上訴期間之計算係
以檢察官收受判決正本之日期為準。
                  法院書記官  謝  志  鑫
中      華      民      國      九十      年      五      月     四     日
刑法第三百二十一條
犯竊盜罪而有左列情形之一者，處六月以上五年以下有期徒刑：
一、於夜間侵入住宅或有人居住之建築物、船艦或隱匿其內而犯之者。
二、毀越門扇、牆垣或其他安全設備而犯之者。
三、攜帶兇器而犯之者。
四、結夥三人以上而犯之者。
五、乘火災、水災或其他災害之際而犯之者。
六、在車站或埠頭而犯之者。
前項之未遂犯罰之。
附   表
┌────┬─────────┬────┬────────┬───────┐
│時  間  │  地     點       │ 被害人 │  所竊財物      │   方  式     │
├────┼─────────┼────┼────────┼───────┤
│一、    │彰化縣鹿港鎮鹿鳴  │        │                │由丁○○負責把│
│89.06.28│國中東邊教職員停  │甲○○○│ 太陽眼鏡一付   │風，丙○○負責│
│        │車場ＴＶＣ-二七六 │        │                │以不詳工具撬開│
│        │號機車內          │        │                │機車行李箱    │
│        │           │        │                │              │
├────┼─────────┼────┼────────┼───────┤
│二、    │彰化市○○○路一三│鄭如奎  │ＫＧＱ-四六七號 │ 以Ｔ字型起子 │
│89.08.09│五巷十七號地下停車│        │一輛            │              │
│上午七時│場                │        │                │              │
│許      │                  │        │                │              │
├────┼─────────┼────┼────────┼───────┤
│三、    │彰化市○○○路○段│己○○  │ＩＤＣ-八九三號 │ 以Ｔ字型起子 │
│89.08.09│六一二巷四號地下停│        │一輛            │              │
│上午十一│車場              │        │                │              │
│、十二時│                  │        │                │              │
├────┼─────────┼────┼────────┼───────┤
│四、    │彰化市○○路六０九│辛○○  │ＲＯ－二０九二號│ 以Ｔ字型起子 │
│89.08.09│號前 │        │自小客車一輛    │              │
│        │                  │        │回數票八張      │              │
│        │                  │        │電話卡一張      │              │
│        │                  │        │奇能相機一台    │              │
│        │                  │        │摩拖羅拉ＣＤ928 │              │
│        │                  │        │色機一支        │              │
│        │                  │        │                │              │
└────┴─────────┴────┴────────┴───────┘


司法院資訊處製作；財團法人民間司法改革基金會備份。
